臺灣臺北地方法院刑事判決　　　　　　　100年度訴字第510號
公　訴　人　臺灣臺北地方法院檢察署檢察官
被　　　告　邵維盛
上列被告因違反毒品危害防制條例案件，經檢察官提起公訴（10
0 年度毒偵字第1081號），被告就被訴事實為有罪之陳述，經本
院合議庭評議後，裁定由受命法官獨任以簡式審判程序審理，判
決如下：
    主  文
邵維盛施用第二級毒品，累犯，處有期徒刑肆月；又施用第一級
毒品，累犯，處有期徒刑捌月。應執行有期徒刑玖月。
    事  實
一、邵維盛前於民國96年間，因施用毒品案件，經臺灣高雄地方
    法院以96年度毒聲字第2028號裁定送觀察、勒戒後，認有繼
    續施用毒品之傾向，再以97年度審毒聲字第624 號裁定令入
    戒治處所施以強制戒治，於98年3 月11日戒治期滿執行完畢
    釋放出所，由臺灣高雄地方法院檢察署檢察官於98年3 月23
    日，以98年度戒毒偵字第99號為不起訴處分確定。另於95年
    間，因詐欺案件，經本院以96年度簡上字第352 號判處有期
    徒刑6 月，減為有期徒刑3 月確定，甫於97年4 月15日易科
    罰金執行完畢。猶分別基於施用第二級毒品甲基安非他命及
    第一級毒品海洛因之犯意，先於100 年2 月24日早上8 時許
    ，在臺北市○○區○○街二段69號2 樓住處，將甲基安非他
    命粉末置於口香糖內咀嚼施用1 次，其後並將口香糖丟棄；
    另於同日晚上8 時許，在上開住處，以將海洛因摻入香菸點
    燃吸入之方式，施用海洛因1 次，其後並將煙蒂丟棄。嗣於
    10 0年2 月25日下午4 時許，為警於臺北市○○區○○街與
    漢口街2 段路口查獲，始知上情。
二、案經臺北市政府警察局萬華分局報告臺灣臺北地方法院檢察
    署檢察官偵查起訴。
    理  由
一、按除被告所犯為死刑、無期徒刑、最輕本刑為3 年以上有期
    徒刑之罪或高等法院管轄第一審案件者外，於法院行準備程
    序進行中，被告先就被訴事實為有罪之陳述時，審判長得告
    知被告簡式審判程序之旨，並聽取當事人、代理人、辯護人
    及輔佐人之意見後，裁定進行簡式審判程序；且受命法官行
    準備程序，與法院或審判長有同一之權限；又簡式審判程序
    之證據調查，不受刑事訴訟法第159 條第1 項、第161 條之
    2 、第161 條之3 、第163 條之1 及第164 條至第170 條規
    定之限制，刑事訴訟法第273 條之1 第1 項、第279 條第2
    項前段、第273 條之2 分別定有明文。本案被告所為，係犯
    死刑、無期徒刑、最輕本刑為3 年以上有期徒刑以外之罪，
    其於準備程序中就被訴事實為有罪之陳述，經法官告知簡式
    審判程序之旨，並聽取公訴人、被告之意見後，認為適宜由
    受命法官獨任進行簡式審判程序，依刑事訴訟法第273 條之
    1 第1 項規定，合議庭裁定由受命法官獨任進行簡式審判程
    序，合先敘明。
二、上揭事實業據被告邵維盛於本院審理時坦承不諱，且有臺北
    市政府警察局偵辦毒品案件尿液檢體委驗單、台灣尖端先進
    生技醫藥股份有限公司濫用藥物檢驗報告附卷可稽，本案被
    告自白業有相當之補強證據，被告確有上開施用海洛因及甲
    基安非他命之犯行。又被告於觀察、勒戒及強制戒治完畢後
    ，於五年內再犯本案施用毒品犯行，已無再次施以觀察、勒
    戒或強制戒治之必要，自應依法科刑。綜上所述，本案事證
    明確，被告犯行洵堪認定，應依法論科。
三、按海洛因、甲基安非他命分別係毒品危害防制條例第2 條第
    2 項第1 款、第2 款所規定之第一級毒品、第二級毒品，不
    得非法持有、施用。被告非法持有該等毒品進而施用，核其
    所為，係分別犯毒品危害防制條例第10條第2 項之施用第二
    級毒品罪及同條第1 項之施用第一級毒品罪。被告持有第二
    級毒品及第一級毒品之低度行為，均已分別為施用之高度行
    為所吸收，不另論罪。被告有如事實欄所載之前科，有臺灣
    高等法院被告前案紀錄表在卷可查，其於受有期徒刑之執行
    完畢後，五年內故意再犯本案有期徒刑以上之2 罪，均為累
    犯，依刑法第47條第1 項之規定，分別加重其刑。爰審酌被
    告曾有觸犯施用毒品之犯行，雖經觀察、勒戒及強制戒治之
    執行，仍未能斷戒施用毒品惡習，顯見其戒治意志不堅，缺
    乏勒戒動機，本應從重量刑。惟念其施用毒品係因罹患癌症
    ，且係對己身殘害，未造成他人具體危害，並能於本院審理
    時坦承犯行，態度尚稱良好，復衡其犯罪之動機、目的、手
    段、品性、生活狀況、智識程度及檢察官求處刑度及應執行
    刑等一切情狀，分別量處如主文之刑，並定應執行之刑，以
    資儆懲。
據上論斷，應依刑事訴訟法第273 條之1 第1 項、第299 條第1
項前段，毒品危害防制條例第10條第2 項、第1 項，刑法第11條
、第47條第1 項、第51條第5 款，判決如主文。
本案經檢察官劉承武到庭執行職務。
中    華    民    國   100    年    6     月    23    日
                  刑事第七庭  法  官  林勇如
上正本證明與原本無異。
如不服本判決應於收受送達後10日內向本院提出上訴書狀，並應
敘述具體理由；其未敘述上訴理由者，應於上訴期間屆滿後20日
內向本院補提理由書（均須按他造當事人之人數附繕本）「切勿
逕送上級法院」。
                              書記官  葉潔如
中    華    民    國   100    年    6     月    23    日
附錄本案論罪科刑法條全文：
毒品危害防制條例第10條
施用第一級毒品者，處6 月以上5 年以下有期徒刑。
施用第二級毒品者，處3 年以下有期徒刑。